【裁判字號】    90,易,1192
【裁判日期】    901031
【裁判案由】    竊盜
【裁判全文】
臺灣屏東地方法院刑事判決                          九十年度易字第一一九二號
    公  訴  人  臺灣屏東地方法院檢察署檢察官
    被      告  丙○○
                乙○○
右列被告等因竊盜案件，經檢察官提起公訴（九十年度偵字第五二八三號），本院判
決如左：
     主  文
丙○○、乙○○共同竊盜，各處罰金參仟元，如易服勞役，均以參佰元折算壹日，均
緩刑貳年。扣案之漁網貳件沒收。
     事  實
乙○○、丙○○基於意圖為自己不法之所有之犯意聯絡，於民國九十年八月十九日上
午十一時許起，在屏東縣東港鎮○○里○○段九號之漁塭內，以乙○○所有之漁網二
件，共同網撈竊取甲○○所養殖之各式魚類七公斤得手，擬供己食用。嗣於當日下午
一時三十分許，在上址為警據報當場查獲，並扣得上開漁網二件。
     理  由
一、訊據被告乙○○、丙○○固坦承於前揭時、地網魚之事實，惟均矢口否認有竊盜
    之犯行，均辯稱：是因看漁塭崩了，一片白茫茫的，以為那是沒有人的，才帶著
    漁網去網，並無竊盜之意云云。惟查，前揭犯罪事實，業據告訴人甲○○指訴綦
    詳，並有贓物認領保管收據一紙附卷可稽。又本件案發現場附近為魚類養殖區，
    各漁塭均以土堤區隔，查獲地點漁塭四週有土堤護岸，水面有水車，近一邊堤岸
    幾塊小水池一角土堤雖有崩潰，但其水大體上均在此塊大水塘流動等情，經公訴
    人履勘明確，制有勘驗筆錄在卷可佐，客觀上顯無足使人誤認係荒廢無主之漁塭
    ，被告二人所辯，洵無可採。此外，復有漁網二件扣案足憑，事證明確，犯行洵
    堪認定，應予依法論科。
二、核被告乙○○、丙○○二人所為，均係犯刑法第三百二十條第一項之竊盜罪。被
    告二人間，有犯意聯絡及行為分擔，均為共同正犯。爰審酌被告二人俱無不良素
    行，動機單純，手段平和，竊得財物價值非鉅，另考量渠等否認犯行之情節等一
    切情狀，本院認本件均係應諭知罰金之案件，被告乙○○經合法傳喚無正當理由
    不到庭，不待其陳述，逕行判決，另就被告丙○○部分，各量處如主文所示之刑
    ，並均諭知易服勞役之折算標準。又查被告二人前皆未曾受有期徒刑以上刑之宣
    告，有臺灣屏東地方法院檢察署刑案資料查註紀錄表及本院全國前案紀錄表可佐
    ，渠等因一時失慮致罹刑章，經此教訓，當知謹慎，信無再犯之虞，本院認渠等
    所受刑之宣告以暫不執行為適當，均併宣告緩刑二年，以啟自新。扣案之漁網二
    件，為被告乙○○所有供犯罪所用之物，應依同法第三十八條第一項第二款規定
    沒收。
據上論斷，應依刑法第二十八條、第三百二十條第一項、第七十四條第一款、第三十
八條第一項第二款，罰金罰鍰提高標準條例第一條前段、第二條，判決如主文。
中      華      民      國      九十      年      十    月    三十一    日
                                          法  官  蔡憲德
右正本證明與原本無異。
對於本判決如有不服應於收受送達後十日內向本院提出上訴書狀上訴於台灣高等法院
高雄分院並按他造當事人之人數附具繕本。
                                          書記官  林鴻仁
中      華      民      國      九十      年      十    月    三十一    日
附錄本案論罪科刑法條
刑法第三百二十條第一項：
意圖為自己或第三人不法之所有，而竊取他人之動產者，為竊盜罪，處五年以下有期
徒刑、拘役或五百元以下罰金。


司法院資訊處製作；財團法人民間司法改革基金會備份。
